臺灣臺中地方法院刑事判決　　　　　　　　　　　　　九十四年度易字第三四號
　　公　訴　人　臺灣臺中地方法院檢察署檢察官
　　被　　　告　甲○○
　　　　　　　　丙○○
　　　　　　　　乙○○
　　　　　　　　戊○○
　　　　　　　　己○○
　　　　　　　　庚○○
　　　　　　　　辛○○
右列被告因賭博案件，經檢察官提起公訴（九十四年度偵字第七八三號），本院判決
如左：
    主  文
甲○○、丙○○共同連續意圖營利，聚眾賭博，均累犯，各處有期徒刑玖月。扣案之
筒仔麻將貳副、骰子貳副、帳冊本、無線電對講機伍支、抽頭金新台幣拾貳萬元，
均沒收。
戊○○、乙○○、庚○○共同連續意圖營利，聚眾賭博，各處有期徒刑肆月，如易科
罰金，均以佰元折算壹日。扣案之筒仔麻將貳副、骰子貳副、帳冊本、無線電對
講機伍支，均沒收。
己○○、辛○○共同連續意圖營利，聚眾賭博，各處有期徒刑伍月，如易科罰金，均
以佰元折算壹日。扣案之筒仔麻將貳副、骰子貳副、帳冊本、無線電對講機伍支
，均沒收。
    事  實
一、甲○○前因公共危險罪，經法院判處有期徒刑五月確定，甫於民國九十二年七月
    七日執行完畢。丙○○前因違反肅清煙毒條例、麻醉藥品管理條例、詐欺罪，經
    法院判處有期徒刑三年六月、七月、一年十月確定，經定執行刑為有期徒刑五年
    五月，甫於九十二年六月二十五日假釋付保護管束執行完畢。甲○○、丙○○二
    人猶不知悔改，與綽號「六姐」之成年女子共同基於常業賭博、意圖營利供給賭
    博場所及聚眾賭博之概括犯意聯絡，自九十三年十二月二十四日起，提供甲○○
    向不知情之江清標每月租金新臺幣（下同）五千元承租之臺中市○○區○○路一
    六三巷二十號平房鐵銅屋作為賭博場所，暨筒仔麻將、骰子為賭具，丙○○負責
    於現場與賭客對賭財物，而共同經營俗稱「筒仔麻將」之賭場，並分別以每日二
    千元至四千元不等之代價，僱用與渠等有共同犯意聯絡之己○○、戊○○、乙○○、辛○○、庚○○，由己○○、戊○○在大門處擔任場外把風工作，由乙○○
    及辛○○負責該賭場內之記帳工作，庚○○負責該賭場內之清點現金工作，共同
    聚集不特定之多數人在該處賭博財物，賭博方式係由參與賭博者輪流作莊家，以
    每轉一人作莊，讓其他賭客押注比大小，每次輸贏一萬元，甲○○、丙○○、「
    六姐」可抽頭三百元營利，並恃此賭博所得財物為生。嗣於同年月三十日零時三
    十分許，適劉阿英、黃秀鈴、黃陽彬、曾志明、丁○○、詹瑞宗、陳家賢、賴文
    曲、陳淑貞、顏海強、陳敬文、蘇昱婧、黃萬枝、薛鍚梓、梁麗美、陳淑霞、林
    陳秀、林大史、王吳麗珠、楊燕琴、游樹香、林曾福娘、張英如、林黃幼女、鄭
    長春、蘇檢洲、陳培鐃、黃奇圳、周奕宏、唐翊富、林江阿珠、林文和、劉永川
    、梁玉霞、蔡玉蘭、陳幸仕、黃金池、李新園、許瑞發、陳家棋、陳宗哲、張芳
    銳、蔡文魁、施德寬、廖學良、黃惜等人（另由臺中市警察局第六分局刑事組依
    社會秩序維護法處理）在上址賭博財物，為警當場查獲，並扣得甲○○、丙○○
    、「六姐」所有供與己○○、戊○○、乙○○、辛○○、庚○○共同犯罪所用之
    筒仔麻將二副、骰子二副、帳冊三本、把風聯絡用之無線電對講機五支及抽頭金
    十二萬元（另扣得現金十六萬五千二百元）。
二、案經臺中市警察局第六分局報告臺灣臺中地方法院檢察署檢察官偵查起訴。
    理  由
一、訊據被告甲○○、丙○○、乙○○、戊○○、己○○、庚○○、辛○○於本院審
    理時，就渠等共同基於常業賭博與意圖營利提供賭博場所及聚眾賭博之概括犯意
    聯絡，連續於上開租屋處經營筒仔麻將賭場，聚集不特定之人，以上開賭博方式
    ，相互賭博財物，並恃此賭博所得財物為生，嗣為警查獲，並扣得上開證物之事
    實坦承不諱，核與證人即賭客劉阿英、黃秀鈴、黃陽彬、曾志明、丁○○、詹瑞
    宗、陳家賢、賴文曲、陳淑貞、顏海強、陳敬文、蘇昱婧、黃萬枝、薛錫梓、梁
    麗美、陳淑霞、林陳秀、林大史、王吳麗珠、楊燕琴、游樹香、林曾福娘、張英
    如、林黃幼女、鄭長春、蘇檢洲、陳培鐃、黃奇圳、周奕宏、唐翊富、林江阿珠
    、林文和、劉永川、梁玉霞、蔡玉蘭、陳幸仕、黃金池、李新園、許瑞發、陳家
    棋、陳宗哲、張芳銳、蔡文魁、施德寬、廖學良、黃惜等人於警詢中指訴之情節
    相符，並有現場照片六幀附卷可稽，此外復有筒仔麻將及骰子各二副、帳冊三本
    、把風聯絡用之無線電對講機五支及抽頭金十二萬元扣案可佐，足見被告等人之
    自白與事實相符。是本件事證明確，被告七人之犯行洵堪認定，應予依法論科。
二、核被告甲○○等七人所為，均係犯刑法第二百六十七條常業賭博罪與同法第二百
    六十八條前段意圖營利供給賭博場所罪及同條後段意圖營利聚眾賭博罪。被告七
    人間就上揭犯行，有犯意之聯絡，行為之分擔，均為共同正犯。被告甲○○等人
    所犯多次意圖營利供給賭博場所及意圖營利聚眾賭博等行為，時間緊接，各觸犯
    構成要件相同之罪，顯係基於概括犯意為之，均為連續犯，應依刑法第五十六條
    規定，各論以一罪，並各加重其刑。又被告七人均係以一個共同營利目的，而實
    施供給賭博場所、聚眾賭博、參與賭博或抽頭之各個舉動，渠等各個舉動只係完
    成一個賭博犯意之接續行為，無從分割為數個賭博行為，是渠等係以一行為同時
    觸犯意圖營利供給賭博場所、聚眾賭博及常業賭博數罪名，為想像競合犯，應依
    刑法第五十五條規定，從一重論以連續意圖營利聚眾賭博罪（最高法院七十九年
    臺非字第二０六號、二五一號判決意旨參照）。被告甲○○前因犯公共危險罪，
    經法院判處有期徒刑五月確定，甫於九十二年七月七日執行完畢；被告丙○○前
    因犯肅清煙毒條例、麻醉藥品管制條例經法院分別判處有期徒刑三年六月、七月
    確定，又因犯詐欺罪，經法院判處有期徒刑一年十月，並經法院裁定應執行有期
    徒刑五年五月確定，甫於九十二年六月二十五日因假釋付保護管束期滿執行完畢
    ，有臺灣臺中地方法院檢察署刑案資料查註紀錄表及臺灣高等法院被告全國前案
    紀錄表各二份在卷可按，渠二人於受有期徒刑執行完畢後五年以內再犯本件有期
    徒刑以上之罪，均為累犯，均應依刑法第四十七條之規定，各遞加重其刑。爰審
    酌被告甲○○前有妨害自由、行賄、賭博、重傷害、槍砲彈藥刀械管制條例、偽
    造文書、公共危險、妨害公務等前科；被告丙○○前有賭博、肅清煙毒條例、麻
    醉藥品管制條例、詐欺罪等前科，有前開紀錄表在卷可稽，素行均非佳，又其均
    曾因賭博罪經法院判處有期徒刑六月確定，並均經易科罰金執行完畢，此次再犯
    ，顯見其毫不知悛悔警惕，雖渠等於犯後均能承認前揭犯行，然對於與之共同經
    營賭場之「六姐」之姓名、年籍暨參與程度，仍多有迴護，態度非佳，且渠等經
    營筒仔麻將賭場，供不特定人賭博財物，足使不特定人因而耽溺沉迷於賭博，進
    而影響社會上一般正當營生之經濟活動，兼衡酌查獲當時僱用人數計有五人，扣
    得之抽頭金十二萬元，犯罪收益所得不低，足見其危害程度非輕；另被告己○○
    、戊○○、乙○○、辛○○、庚○○則僅係受僱參與，可非難性較低，及渠等於
    犯後均坦承犯行，態度尚佳等一切情狀，分別量處如主文所示之刑，並就己○○
    、戊○○、乙○○、辛○○、庚○○五人諭知易科罰金之折算標準，以示懲儆。
三、扣案之賭具筒仔麻將二副、骰子二副、帳冊三本、把風聯絡用之無線電對講機五
    支，係被告甲○○、丙○○、「六姐」所有，供本件其他被告共同犯罪所用之物
    ，業據被告甲○○、丙○○供承在卷；另扣案之抽頭金十二萬元，為被告甲○○
    、丙○○、「六姐」等因犯罪所得之物，業據被告等陳明在卷，爰分別依刑法第
    三十八條第一項第二款、第三款之規定，均予以宣告沒收。另查扣之現金十六萬
    五千二百元部分，係與另案扣案賭資（另由臺中市警察局第六分局刑事組依社會
    秩序維護法處理）一併在賭客及被告身上起出，查獲時現金均混在一起，其中在
    賭客身上查獲之賭資，分由賭客指認並一一列冊，其餘現金並非賭資故未列冊，
    而作為本件扣案現金處理等情，業經證人壬○○即臺中市警察局第六分局刑事組
    偵查員於本院審理時供述無訛，並與被告己○○、庚○○於本院審理中分別供稱
    伊被查獲各十二萬餘元及四萬餘元，並非賭資等語互核相符，此外，並無其他積
    極證據足認上開現金十六萬五千二百元，係供本件犯罪所用或因犯罪所得之物，
    本院自無從為沒收之諭知，併此敘明。
四、本院審理過程，發現本案尚有共犯綽號「六姐」之成年女子，另據被告甲○○於
    本院審理時結證稱：有位女生和我一起經營，約四十幾歲的人，名字為丁○○，
    地址為臺中市北屯區○○○○街七一號之二五樓；被告辛○○結證稱：查獲當日
    張姐在現場，我是去找她報到，張姐綽號叫「六姐」，當日也是在被移送的賭客
    之列；又證人丁○○即查獲當日在場之賭客於本院審理時結證稱伊綽號「六姐」
    ，惟否認涉有本件賭博罪嫌，是丁○○是否涉犯賭博罪嫌，即有由偵查機關另予
    查明之必要，爰依刑事訴訴法第二百四十一條規定逕為告發，請偵查機關依法處
    理。
據上論斷，應依刑事訴訟法第二百九十九條第一項前段，刑法第二十八條、第五十六
條、第二百六十七條、第二百六十八條前段、後段、第五十五條、第四十七條、第四
十一條第一項前段、第三十八條第一項第二款、第三款，罰金罰鍰提高標準條例第一
條前段、第二條，判決如主文。
中      華      民      國      九十四    年      五    月      二十    日
                                      臺灣臺中地方法院刑事第五庭
                                          審判長法  官  賴 恭 利
                                                法  官  巫 淑 芳
                                                法  官  林 慧 貞
右正本證明與原本無異。
如不服本判決，應於判決送達後十日內向本院提出上訴狀，上訴於臺灣高等法院臺中
分院( 須附繕本 )。
                                                書記官
中      華      民      國      九十四    年      五    月      二十    日
附錄本案論罪科刑法條
刑法第二百六十七條：
以賭博為常業者，處二年以下有期徒刑，得併科一千元以下罰金。
刑法第二百六十八條：
意圖營利，供給賭博場所或聚眾賭博者，處三年以下有期徒刑，得併科三千元以下罰
金。
